臺灣高等法院交通事件裁定　　　　　　 96年度交抗字第875號
抗　告　人
即受處分人　甲○○
上列抗告人因違反道路交通管理處罰條例案件，不服臺灣士林地
方法院96年度交聲字第337號，中華民國96年9月27日所為裁定（
原處分案號：交通部公路總局台北區監理所北監自裁字第裁40-A
FI302460號），提起抗告，本院裁定如下：
    主  文
抗告駁回。
    理  由
一、原裁定意旨略以：抗告人即受處分人甲○○於民國95年11月
    24日9時45分許，在禁止臨時停車之臺北市○○○路○段389
    號公車招呼站10公尺內違規臨時停車之事實，業經抗告人坦
    承不諱，核與證人即舉發警員蔡震宏所為證述相符，並有臺
    北市政府警察局舉發違反道路交通管理事件通知單（下稱舉
    發通知單）影本存卷可參。本案舉發機關當場掣單交付抗告
    人簽收，處罰汽車駕駛人即抗告人，此與汽車所有人即抗告
    人之母李愛玉是否需辦理驗車或換發行照而需結清車主違規
    罰鍰無涉。抗告人既自承違規當時已收受舉發通知單，且違
    反道路交通管理事件統一裁罰基準及處理細則第48條第1項
    、第2項及舉發通知單背面清楚記載繳費之方式及地點，抗
    告人未詳閱舉發通知單背面之注意事項，致未於期限內繳費
    完畢，原處分機關援引道路交通管理處罰條例第56條第1項
    第1款及違反道路交通管理事件統一裁罰基準表之規定，裁
    處罰鍰新臺幣（下同）1,200元，核無違誤。抗告人之異議
    為無理由，應予駁回等語。
二、抗告意旨略以：(一)依道路交通管理處罰條例第9之1條規定
    ，辦理汽車檢驗，換發牌照、執照前，無論汽車所有人或駕
    駛人前往辦理，均需繳清該汽車牌照號碼下所有尚未結清之
    罰鍰，抗告人於舉發違規行為後，將所有資料交給驗車代辦
    業者向監理機關辦理該車檢驗時，本欲一併繳納罰鍰，惟經
    告知「無本筆違規紀錄」，致使抗告人無法依限繳納，抗告
    人亦曾前往超商繳納遭拒。（二）實務上警員舉發違規行為
    ，除開立掌上型電腦舉發通知單外，尚有紅底19cm×14cm之
    舉發通知單（下稱制式通知單），此二種舉發通知單除繳款
    方式外，並無相異之處，何以要求抗告人須有分辨制式通知
    單可以在超商繳納而掌上型舉發通知單無法在超商繳納之高
    度注意義務？此不合理情形，應依行政程序法第50條規定回
    復原狀而裁處最低罰鍰等語。
三、經查：
(一)按汽車駕駛人在禁止臨時停車處所停車者，處600元以上1,2
    00元以下罰鍰，道路交通管理處罰條例第56條第1項第1款定
    有明文。又道路交通安全規則第111條第1項第2款亦規定，
    公共汽車招呼站10公尺內，不得臨時停車。
(二)本件抗告人於上開時、地駕駛車號P7-3463號自用小客車違
    規臨時停車，經警舉發之情，除經抗告人自認外，並有臺北
    市政府警察局北市警交大字第AFI-302460號舉發通知單影本
    1紙附卷可稽。抗告人謂監理機關無此筆罰鍰紀錄，且超商
    無法代收罰鍰，遂未於期限內繳納，此乃不可歸責於抗告人
    之事由，竟遭裁處最高罰鍰，難以令人甘服云云。然P7-346
    3號自用小客車所有人為抗告人之母李愛玉，上開違規行為
    則屬抗告人己身之違規，尚無必需繳清此筆罰鍰後，方得以
    辦理該輛汽車檢驗之問題，此與道路交通管理處罰條例第9
    條之1規定係以「汽車所有人」或「駕駛人」因「己身」之
    違反該條例第二章、第三章之行為遭裁罰，在辦理與「自己
    」有關之汽車檢驗、各項登記、換發牌照、執照等事項時，
    需繳清以「自己」名義遭裁處之罰鍰後，始得辦理之規定並
    無扞格之處。抗告人雖謂其曾欲至超商繳納遭拒，然未舉證
    釋明以實其說，已難採信，況舉發通知單背面注意事項已詳
    細記載罰鍰之繳費方式及地點，抗告人如曾前往超商繳費遭
    拒，自應注意舉發通知單背面所記載之注意事項或電詢相關
    監理機關以明瞭解決，詎其未注意及此，逾時數月仍未繳納
    ，自難歸咎原處分機關而認應裁處最低額罰鍰。再抗告人遲
    誤繳納罰鍰期限，核與行政程序法第50條有關「申請程序」
    之回復原狀無涉。是抗告人所辯，均不足採。抗告人有在上
    開禁止臨時停車處臨時違規停車，且逾越應到案期限60日以
    上未繳納之行為，應堪認定。原審駁回抗告人之異議，即無
    不合。抗告人仍執前詞提起抗告，為無理由，應予以駁回。
四、據上論斷，應依道路交通案件處理辦法第26條，刑事訴訟法
    第412條，裁定如主文。
中　　華　　民　　國　　96　　年　　11　　月　　15　　日
                  　交通法庭審判長法  官  呂丹玉
　　                              法  官  林恆吉
                          　　　　法　官  李麗玲
以上正本證明與原本無異。
不得再抗告。
　                                書記官  廖婷璇
中　　華　　民　　國　　96　　年　　11　　月　　19　　日
